臺灣臺中地方法院臺中簡易庭小額民事判決
111年度中小字第3203號
原      告  柯雯菱  

被      告  黃寧湘  

上列被告因違反洗錢防制法等案件（111年度金訴字第174號），
原告提起損害賠償之刑事附帶民事訴訟，經本院刑事庭移送前來
（111年度附民字第276號），本院於民國111年9月16日言詞辯論
終結，判決如下：
    主　　　文
被告應給付原告新臺幣60,000元。
本判決得假執行。
　　爭執事項及理由要領
一、原告主張：
　　被告前為怡誠科技有限公司（下稱怡誠公司）之負責人，其
    可預見一般人取得他人金融機構帳戶使用，及在與資金代收
    代付相關之契約上簽名後，授權他人持之與任何一人簽約，
    常與財產犯罪具有密切關係，可能利用他人金融機構帳戶作
    為取得詐欺贓款之工具，並製造金流追查斷點、隱匿詐欺所
    得之去向、所在，竟於民國110年1月間，將怡誠公司透過訴
    外人金恆通科技股份有限公司（下稱金恆通公司）串接之超
    商代收服務提供予綽號「C羅」之人（真實姓名、年籍均不
    詳，無證據證明未滿18歲）使用，並應「C羅」之要求，以
    怡誠公司名義在訴外人張秉宥已先簽名之「通路整合金流服
    務合約書」上簽署，表示怡誠公司將其與金流業者合作之金
    流付費平台，提供予張秉宥收取他人所給付之款項，另於11
    0年1月19日代表怡誠公司與訴外人派維爾科技股份有限公司
    （下稱派維爾公司）簽署「金流付款服務契約書」，申請如
    臺灣臺中地方法院111年度金訴字第174號違反洗錢防制法刑
    事判決（下稱刑事判決）附表所示款項收取/虛擬帳戶使用
    ，約定由派維爾公司代理收付怡誠公司之交易款項，並依約
    定期間將款項支付予怡誠公司，怡誠公司亦和派維爾公司與
    金融機構簽立「代收代付特店暨次特約商店約定書」，由金
    融機構提供收單服務予派維爾公司，且由他人先將款項存入
    派維爾公司於該金融機構所開立之專用存款帳戶內，於他人
    將款項匯入該等款項收取/虛擬帳戶經一定期間後，派維爾
    公司再自專用存款帳戶轉付款項至怡誠公司之帳戶中，而金
    恆通公司亦另依約撥款予怡誠公司，其後怡誠公司即依其與
    張秉宥簽署之「通路整合金流服務合約書」，將款項轉付至
    張秉宥名下台新國際商業銀行帳號00000000000000號帳戶（
    下稱台新銀行帳戶）內；被告復將上開代收服務綁定之怡誠
    公司所有合作金庫商業銀行帳號0000000000000號帳戶交予
    「C羅」使用。「C羅」完成前述簽約流程後，即以如刑事判
    決附表「詐騙時間及方式」欄所示手法，詐騙原告，致原告
    陷於錯誤，而依指示給付「付款時間及金額」欄所示款項至
    「款項收取/虛擬帳戶」欄所示帳戶內，然因金恆通公司、
    派維爾公司配合警方辦案，遂就該等款項暫行止付，尚未撥
    款至附表「款項收取/虛擬帳戶款項所應撥付對象」欄所示
    怡誠公司名下帳戶中，怡誠公司亦未撥款至張秉宥名下台新
    銀行帳戶內，致「C羅」未及提領款項。
二、被告對刑事判決所載犯罪事實及證據，並不爭執，僅抗辯沒
    有拿到報酬等語，資為抗辯。
三、原告主張前揭事實，有高雄市政府警察局苓雅分局高市警苓
    分偵字第11071114100號卷、原告繳費單、原告提供之投資
    網站介面畫面、怡誠科技有限公司mail、合作金庫商業銀行
    朝馬分行110年7月22日合金朝馬字第1100002225號函、怡誠
    科技有限公司名下帳號0000000000000號帳戶開戶基本資料
    及交易明細、台新國際商業銀行110年7月19日台新作文字第
    11017911號函、張秉宥名下帳號00000000000000號帳戶交易
    明細、原告報案資料、內政部警政署反詐騙諮詢專線紀錄表
    、臺中市政府警察局第四分局春社派出所受理詐騙帳戶通報
    警示簡便格式表、金融機構聯防機制通報單、臺中市政府警
    察局第四分局春社派出所受理各類案件紀錄表、臺中市政府
    警察局第四分局春社派出所受(處)理案件證明單等件（見本
    院刑事判決卷）為證，且為被告所不爭執，又被告因對原告
    為前述詐騙行為，業經刑事判決判刑確定，亦有前揭刑事判
    決附卷可參(見本院卷第17-05頁)，自堪信原告主張為真實
    。
四、按因故意或過失，不法侵害他人之權利者，負損害賠償責任
    ；又數人共同不法侵害他人之權利者，連帶負損害賠償責任
    。不能知其中孰為加害人者，亦同。造意人及幫助人，視為
    共同行為人，民法第184條第1項前段、第185條分別定有明
    文。被告提供串接之鈔商代收服務與「C羅」所屬詐騙集團
    使用，幫助「C羅」所屬詐騙集團詐騙原告，已如前述，則
    被告對「C羅」所屬詐騙集團之侵權行為亦為共同侵權行為
    人，揆之上開規定，自應負侵權行為損害賠償責任。原告依
    侵權行為之法律關係請求被告給付如主文第1項所示之金額
    ，為有理由，應予准許。
五、本件係就民事訴訟法第427條第2項第12款所定適用簡易程序
    訴訟事件所為被告敗訴之判決，依同法第389條第1項第3款
    之規定，依職權宣告假執行。
六、本件原告提起刑事附帶民事訴訟，而由本院刑事庭依刑事訴
    訟法第504條第1項規定，裁定移送前來，依同條第2項規定
    免繳納裁判費，其於本院審理期間，亦未滋生其他訴訟必要
    費用，並無訴訟費用負擔問題，附予敘明。
中　　華　　民　　國　　111 　年　　9 　　月　　30　　日
                  臺中簡易庭  法  官  李立傑
以上為正本係照原本作成。
如不服本判決，應於送達後二十日內，以判決違背法令為理由，
向本院提出上訴狀並表明上訴理由（上訴理由應表明一、原判決
所違背之法令及其具體內容；二、依訴訟資料可認為原判決有違
背法令之具體事實），如於本判決宣示後送達前提起上訴者，應
於判決送達後廿日內補提上訴理由書（須附繕本）。
中　　華　　民　　國　　111 　年　　9 　　月　　30　　日
                                書記官  洪加芳
附表（時間：民國、金額：新臺幣）：　　
編號 受詐騙人 詐騙時間及方式 付款時間及金額 款項收取/虛擬帳戶 款項收取/虛擬帳戶款項所應撥付對象 1  甲○○ 佯裝為投資人員於110年2月3日晚間7時42分許向甲○○佯稱可投資穩定獲利，但需先行儲值云云，致甲○○陷於錯誤，而依指示給付如右列金額至右列款項收取/虛擬帳戶內。  110年2月23日上午8時27分許繳款1萬元 （交易序號：0000000S282247） （繳費號碼：AM2NC42QFZ0000） 怡誠科技有限公司    110年2月25日下午2時31分許繳款2萬元 （交易序號：0000000S285030） （繳費號碼：AB2NC42SFZ0002）     110年2月25日下午2時32分許繳款2萬元 （交易序號：0000000S285037） （繳費號碼：AB2NC42SFZ0003）     110年2月25日下午2時33分許繳款1萬元 （交易序號：0000000S285040） （繳費號碼：AB2NC42SFZ0004）